【裁判字號】    97,消債更,829
【裁判日期】    971015
【裁判案由】    更生事件
【裁判全文】
臺灣臺北地方法院民事裁定           97年度消債更字第829號
聲  請  人
即  債務人  甲○○
代  理  人  余忠益律師
上列當事人聲請消費者債務清理事件，本院裁定如下：
    主  文
聲請人應於本裁定送達後二十日內，補提下列文件到院，逾期未
補者，即駁回更生之聲請。
一、聲請人目前於何公司任職？並提出 97年1月至10月之任職及
    收入證明（在職證明、附完整清晰內頁資料並補登完畢之薪
    資帳戶存摺影本、扣繳憑單、綜合所得稅結算申報書）。
二、聲請人與陳威宏甫於96年8月29日離婚，請提出陳威宏 95、
    96年度之綜合所得稅各類所得資料清單、一個月內之財產歸
    屬資料清單。
三、聲請人與陳威宏對受扶養人如何分擔扶養費用，並提出約定
    書，若無約定書，亦須提出離婚協議書或離婚判決正本。
四、聲請人利用中華民國銀行公會會員辦理消費金融事件無擔保
    債務協商機制成立協商之時間，並提出證明文件（協議書及
    無擔保債務還款計畫）。
五、與金融機構協商成立後迄聲請更生之日止，依原協商之約定
    ，按各期清償之金額及證明，並務必註明自何時起未清償。
六、依法定程式重新填載並提出債務人清冊、債權人清冊。（債
    務清理條例第 43條第1項定有明文，且債權人清冊不得以財
    團法人金融聯合徵信中心債務清理條例前置協商專用債權人
    清冊代替）
七、聲請更生前兩年內各項實際必要支出之詳細明細表及證明文
    件，不得僅稱合計兩年支出為 408,000元。（所謂聲請更生
    前二年係指由聲請之日起回溯至滿二年之日止，本件即為95
    年9月至97年9月，並非僅為95年及96年）
八、聲請更生前兩年內各項收入、給付、津貼及補助之詳細明細
    表及證明文件。
九、請說明郵局存摺中除社會局匯入之款項外，每月均有之 2筆
    委發款項為何？96年12月25日及97年1月4日之無摺存款為何
    ？97年4月23日及97年5月21日之台北市匯入款項為何？97年
    6月6日為何轉存簿 5,000元予陳治翰？並請提出陳治翰與陳
    志穎於各金融機構之全部存摺（含證券存摺）影本（須附完
    整清晰內頁資料並補登存摺至本裁定送達日之後）。
十、聲請人曾經任職之公司，依勞工保險被保險人投保資料表所
    示，投保單位即有十家公司，僅有台北郵局存摺顯有違常理
    ，請據實提出於各金融機構之全部存摺（含證券存摺）影本
    （須附完整清晰內頁資料並補登存摺至本裁定送達日之後）
    。至於前所提之郵局存摺影本僅補登至97年8月8日，亦請一
    併補登並提出影本。
十一、聲請人於永漢開發及京瑞管理顧問股份有限公司之任職及
      收入情形，並提出證明文件。
十二、聲請人次子陳治穎部份，應提出最新診斷證明。（聲請人
      所提陳治穎之重大傷病卡業於 96年5月12日到期，且診斷
      證明為94年8月4日，並非最新證明）
十三、聲請更生前兩年內之收入（陳稱 312,504元）已不足支應
      必要支出（陳稱 408,000元），聲請人如何能自協商成立
      時起，按期繳納每月新臺幣24,952元之協商款項至毀諾時
      ，若有資助者，應陳報其姓名、身分證統一編號、地址、
      資助金額、資助原因、有無提供擔保，並提出證明文件（
      資金交付、支領及使用流向之證明）。
十四、說明積欠各債權銀行債務之原因，並提出證明文件。（聲
      請人 97年10月9日之更生聲請補正狀僅說明毀諾之原因，
      仍未說明積欠銀行債務之原因）
    理  由
一、按聲請更生或清算不合程式或不備其他要件者，法院應以裁
    定駁回之，但其情形可以補正者，法院應定期間先命補正，
    消費者債務清理條例第8條定有明文。
二、查本件聲請人具狀聲請更生，主張有該條例第151條第6項不
    可歸責之事由，其漏未提出如主文所示之說明及文件到院，
    爰定期命補正，如逾期未補正，則駁回其聲請。
中    華    民    國    97    年    10    月    15    日
                  民事第八庭    法      官  陳景祥
上為正本係照原本作成
本件不得抗告
中    華    民    國    97    年    10    月    15    日
                                書  記  官  林桂玉


司法院資訊處製作；財團法人民間司法改革基金會備份。
